臺灣臺中地方法院刑事判決
111年度交易字第1156號
公  訴  人  臺灣臺中地方檢察署檢察官
被      告  陳僑維


上列被告因公共危險案件，經檢察官提起公訴（111年度速偵字
第3013號），被告就被訴事實為有罪之陳述，經告知簡式審判程
序之旨，並聽取當事人之意見後，本院裁定進行簡式審判程序，
判決如下：
    主          文
甲○○駕駛動力交通工具而吐氣所含酒精濃度達每公升零點二五毫
克以上，累犯，處有期徒刑陸月，併科罰金新臺幣貳萬元，有期
徒刑如易科罰金，罰金如易服勞役，均以新臺幣壹仟元折算壹日
。
    犯罪事實及理由
一、本案犯罪事實及證據，除起訴書犯罪事實欄一第1至4行「甲
    ○○前於民國105年間，因公共危險案件，經本署檢察官為緩
    起訴處分確定，又於民國106年間，因公共危險案件，前項
    緩起訴經撤銷，由法院判處有期徒刑5月、併科罰金新臺幣2
    萬元確定，於107年8月17日執行完畢」之記載，應補充為「
    甲○○前於民國105年間，因公共危險、妨害公務等案件，經
    臺灣臺中地方檢察署檢察官以105年度偵字第10598號為緩起
    訴處分確定，嗣前揭緩起訴處分撤銷後，另經本院以106年
    度交簡字第165號判決分別判處有期徒刑5月，併科罰金新臺
    幣（下同）2萬元（公共危險部分），及拘役10日（妨害公
    務部分）確定，前揭有期徒刑於107年8月9日執行完畢，另
    接續執行扣除易服社會勞動10小時折計之拘役部分，於107
    年8月17日執行完畢出監。」；及證據部分補充「被告甲○○
    於本院準備程序及審理時之自白」外，其餘均引用檢察官起
    訴書之記載（如附件）。
二、論罪科刑：
(一)核被告所為，係犯刑法第185條之3第1項第1款之駕駛動力交
    通工具而吐氣所含酒精濃度達每公升零點二五毫克以上罪。
(二)被告有如前揭有期徒刑執行完畢之事實，業據被告於本院審
    理時均坦承不諱（見本院卷第55頁），並有臺灣高等法院被
    告前案紀錄表在卷可稽，其於受前揭有期徒刑之執行完畢後
    ，5年以內故意再犯本案有期徒刑以上之罪，為累犯；又審
    酌被告構成累犯之前案與本案同為酒後駕車之公共危險案件
    ，行為態樣與所犯罪質均相同，檢察官主張被告對刑罰之反
    應力薄弱，請依刑法第47條第1項規定，加重其刑等語，應
    屬有據，尚無致被告所受刑罰超過其所應負擔罪責之情形，
    爰依刑法第47條第1項規定，加重其刑。
(三)爰以行為人責任為基礎，審酌被告不顧政府機關及新聞媒體
    一再宣導酒精成分對於人之意識、控制能力具有不良影響，
    飲酒後會導致對事物之辨識及反應能力較平常薄弱，而酒後
    駕車將對往來公眾及駕駛人自身皆具有高度危險性，又其未
    領有駕駛執照，不具有駕駛自用小客車之資格，竟仍圖一己
    往來交通之便，逕行駕駛自用小客車上路，因行車路線飄忽
    不定為警攔查，對其施以吐氣式酒精濃度檢測，測得其吐氣
    中所含酒精濃度已達每公升0.75毫克，所為誠屬不該，自應
    予較重之非難；惟考量被告犯後均坦認犯行，且所幸並未肇
    事造成他人傷亡或財產損害前，即為警查獲，兼衡其自陳為
    高職畢業學歷、現職八大行業、月薪3萬元，已婚，父親已
    往生、扶養未成年子女2名及母親等一切情狀，量處如主文
    所示之刑，並諭知有期徒刑如易科罰金，罰金如易服勞役之
    折算標準。
三、依刑事訴訟法第273條之1第1項、第299條第1項前段、第310
    條之2、第454條第2項，刑法第185條之3第1項第1款、第47
    條第1項、第41條第1項前段、第42條第3項前段，刑法施行
    法第1條之1第1項，判決如主文。
四、如不服本判決，應於本判決送達之日起20日內，以書狀敘述
    具體理由，向本院提出上訴（應附繕本）。
本案經檢察官楊舜淑提起公訴，檢察官乙○○到庭執行職務。
中　　華　　民　　國　　111 　年　　11　　月　　 9　　日
                  刑事第十八庭  法  官  孫藝娜
以上正本證明與原本無異。
如不服本判決應於收受判決後20日內向本院提出上訴書狀，並應
敘述具體理由；其未敘述上訴理由者，應於上訴期間屆滿後20日
內向本院補提理由書（均須按他造當事人之人數附繕本）「切勿
逕送上級法院」。
                                書記官  黃詩涵
中　　華　　民　　國　　111 　年　　11　　月　　 9　　日
附錄本案論罪科刑法條全文：
中華民國刑法第185條之3
駕駛動力交通工具而有下列情形之一者，處3年以下有期徒刑，
得併科30萬元以下罰金：
一、吐氣所含酒精濃度達每公升零點二五毫克或血液中酒精濃度
    達百分之零點零五以上。
二、有前款以外之其他情事足認服用酒類或其他相類之物，致不
    能安全駕駛。
三、服用毒品、麻醉藥品或其他相類之物，致不能安全駕駛。
因而致人於死者，處3年以上10年以下有期徒刑，得併科2百萬元
以下罰金；致重傷者，處1年以上7年以下有期徒刑，得併科1百
萬元以下罰金。
曾犯本條或陸海空軍刑法第54條之罪，經有罪判決確定或經緩起
訴處分確定，於十年內再犯第1項之罪因而致人於死者，處無期
徒刑或5年以上有期徒刑，得併科3百萬元以下罰金；致重傷者，
處3年以上10年以下有期徒刑，得併科2百萬元以下罰金。

附件：
臺灣臺中地方檢察署檢察官起訴書
                                   111年度速偵字第3013號
　　被　　　告　甲○○　男　37歲（民國00年0月00日生）
　　　　　　　　　　　　住臺中市○○區○○路0段00巷000號
　　　　　　　　　　　　國民身分證統一編號：Z000000000號
上列被告因公共危險案件，業經偵查終結，認應提起公訴，茲將
犯罪事實及證據並所犯法條分敘如下：
　　　　犯罪事實
一、甲○○前於民國105年間，因公共危險案件，經本署檢察官為
    緩起訴處分確定，又於民國106年間，因公共危險案件，前
    項緩起訴經撤銷，由法院判處有期徒刑5月、併科罰金新臺
    幣2萬元確定，於107年8月17日執行完畢。詎仍不知悔改，
    自111年7月3日晚間11時許起至翌(4)日凌晨1時許止，在臺
    中市大里區之金殿寶貝內，飲用威士忌酒後，仍於同年月4
    日凌晨3時6分前某時許，駕駛車牌號碼00-0000號自用小客
    車上路。嗣於同年月4日凌晨3時6分許，行經至臺中市○里區
    ○○○路000號前時，因駕駛過程左右飄忽不定且行駛於兩車道
    中間，為巡邏員警攔檢後，經警測得甲○○之吐氣酒精濃度達
    每公升0.75毫克而查獲。
二、案經臺中市政府警察局霧峰分局報告偵辦。
　　　　證據並所犯法條
一、上揭犯罪事實，業據被告甲○○於警詢及本署偵查中坦承不諱
    ，復有查獲員警職務報告、臺中市政府警察局道路交通事故
    當事人酒精測定紀錄表、車輛詳細資料報表各1份、臺中市
    政府警察局舉發違反道路交通管理事件通知單2份及現場照
    片8張等在卷可佐，足證被告自白與事實相符，其犯嫌洵堪
    認定。
二、核被告所為，係犯刑法第185條之3第1項第1款之公共危險罪
    嫌。其曾受有期徒刑之執行完畢，有本署刑案資料查註紀錄
    表1份在卷可參，於5年內故意再犯本件有期徒刑以上之罪，
    為累犯，請依刑法第47條第1項規定加重其刑。
三、依刑事訴訟法第251條第1項提起公訴。
　　此　致
臺灣臺中地方法院
中　　華　　民　　國　 111　　年　　7 　　月　　11　　日
　　　　　　　　　　　　　　　檢　察　官　楊順淑
本件正本證明與原本無異
中　　華　　民　　國　 111　　年　　7 　　月　　13　　日
                              書  記  官  任悆慈